【裁判字號】    90,易,593
【裁判日期】    900727
【裁判案由】    竊盜
【裁判全文】
臺灣新竹地方法院刑事判決                            九十年度易字第五九三號
    公  訴  人  臺灣新竹地方法院檢察署檢察官
    被      告  丙○○
右列被告因竊盜案件，經提起公訴（九十年度偵字第三三０三號），判決如左：
    主  文
丙○○連續攜帶兇器竊盜，累犯，處有期徒刑捌月。一字型起子壹支沒收。
    事  實
一、丙○○於民國八十八年間因竊盜案件，經本院判處有期徒刑一年二月確定，於八
    十九年十二月十日（起訴書誤載為二日）執行完畢。竟不知悔改，基於意圖為自
    己不法所有之概括犯意，(1)先於九十年五月十七日凌晨二時許，攜帶其所有之客
    觀上可供兇器使用之一字型起子一支，在新竹縣新豐鄉○○街與康樂路口，見陳
    國政所有，而現由子乙○○使用之車牌號碼ＡＲ－６４３２號自小客車，停於該
    處，即持其所有之上開起子欲開門鎖，然因無法開啟，竟另基於毀損之故意以撿
    拾路旁之石頭擊破上開車輛副駕駛座車窗，致車窗玻璃破損，而生損害於乙○○
    ，並竊取車內汽車音響及乙○○所有置於背包內之ＣＤ隨身聽、行動電話、太陽
    眼鏡、磁碟片、筆記簿、書本、講義、請假單等財物，得手後將汽車音響、行動
    電話、太陽眼鏡丟棄、ＣＤ隨身聽送給不知情之彭少彬，而其他物品則留供己用
    ；(2)復於九十年五月二十七日凌晨四時許，丙○○駕駛其所有車牌號碼ＨＵ－２
    ５１２號自小客車，承前犯意，亦攜帶前開客觀上可供兇器使用之一字型起子（
    起訴書漏載），在新竹縣湖口鄉○○路六一號前，見甲○○所有車牌號碼ＬＱ－
    ７７３５號自小客車，停於該處，遂將其前開車輛先停於附近，再持其所有之上
    開起子欲開甲○○之車門鎖，後因見該車車窗未完全關閉，改以伸手入內開啟車
    門之方式，進入車內搜括財物而竊取車內長壽香煙一包，然被早起前來開車之甲○○發現，丙○○即奪門而出逃逸，致未及將其原停於該處附近之自小客車開走
    ，嗣經警方就丙○○棄置現場之上開車輛，於同日下午五時許，循線查獲丙○○
    ，並於其住處查獲上開乙○○所有之袋子、磁碟片、筆記簿、書本、講義、請假
    單等物（業已發還乙○○），長壽香煙一包（業已發還甲○○），並扣得丙○○
    所有之一字型起子一支。案經偵查起訴。
    理  由
一、認定犯罪事實所憑之證據及其認定之理由：
（一）被告丙○○於警局訊問時、檢察官偵查中及本院訊問審理時坦白承認犯行。
（二）被害人乙○○、甲○○於警訊時、偵查中指訴之失竊情節；並有贓物認領保管
      單二紙在卷可證。
二、刑罰加重、量刑理由與適用之法律：
（一）按一字型起子係金屬製品，質硬而型尖，於客觀上足對人生命、身體、安全構
      成威脅，可認定為具有危險性之兇器，是被告丙○○所為，係分別犯刑法第三
      百二十一條第一項第三款之攜帶兇器竊盜罪（加重竊盜罪）、第三百五十四條
      之毀損罪及刑法第三百二十一條第一項第三款之攜帶兇器竊盜罪（加重竊盜罪
      ）。
（二）被告先後二次加重竊盜既遂犯行，時間緊接，觸犯構成要件相同之罪名，顯係
      基於概括之犯意反覆為之，為連續犯，應依刑法第五十六條之規定論以攜帶兇
      器竊盜既遂一罪處斷，而其所犯攜帶兇器竊盜既遂罪與毀損罪間有方法結果之
      牽連關係，應從一重之攜帶兇器竊盜既遂罪。
（三）公訴人認被告前後二次竊盜犯行，犯意各別，應分論併罰；被告亦陳稱，第二
      次係臨時起意決定行竊等等；然查：被告二次竊盜犯行，時間相隔甚短（僅十
      天），且其選擇行竊之時點亦均係凌晨二時至四時夜深人靜時分，再被告選擇
      偷竊之目標亦均為汽車內之物品，且二次均攜帶一字型起子在身以開車門鎖之
      方式為之，又被告亦坦認係因沒有上班沒有錢且在等當兵，所以才偷這二件等
      語，是足認被告顯係基於刑法上概括之犯意反覆為之，至被告辯稱第二次係臨
      時起意為之，無非係其主觀上認如此陳稱情節較輕微所致。綜上，本院認被告
      前後二次之竊盜犯行應係符合刑法上連續犯之規定，公訴人認係犯意各別，應
      分論併罰，尚有未洽，併予敘明。
（四）被告丙○○有事實欄所載之前案，有臺灣高等法院被告全國前案記錄表及臺灣
      新竹地方法院檢察署刑案資料查註紀錄表各一份為證，其五年以內再犯本件有
      期徒刑以上之罪，為累犯，應依刑法第四十七條規定，並遞加重其刑。
（五）爰審酌被告丙○○不謀以己力獲取報酬，竟以毀損車窗竊盜之方式、趁人車窗
      未關緊之際而竊取他人汽車內之財物，顯不尊重他人財產權益，而被告母親已
      過逝家中尚有高齡八十四歲之父親須照料之生活狀況（有全戶戶籍資料一份可
      證）、素行不良，僅受有國中畢業之智識程度及其竊盜次數，所得財物價值，
      致被害人所受損害程度、及犯罪後尚能坦白承犯行，態度良好等一切情狀，量
      處如主文所示之刑。
（六）至扣案之一字型起子一支，客觀上足對人之生命、身體、安全構成威脅，為具
      有危險性之兇器，且為被告所有供犯罪所用之物，業經被告供明在卷可按，應
      依刑法第三十八條第一項第二款宣告沒收。
三、依刑事訴訟法第二百九十九條第一項前段，刑法第五十六條、第三百二十一條第
    一項第三款、第三百五十四條、第五十五條、第四十七條、第三十八條第一項第
    二款，判決如主文。
中      華      民      國    九十      年      七      月    二十七    日
                                      法  官  馮  俊  郎
右正本證明與原本無異。
如不服本判決，應於判決送達後十日內向本院提出上訴狀（應附繕本），上訴於臺灣
高等法院。
                                      書記官  鄭  姿  萍
中      華      民      國    九十      年      七      月    三十      日
附錄本案論罪科刑實體法條全文：
刑法第三百二十一條第一項第三款
犯竊盜罪而有左列情形之一者，處六月以上五年以下有期徒刑。
第三款：攜帶兇器而犯之者。


司法院資訊處製作；財團法人民間司法改革基金會備份。
